臺灣板橋地方法院交通事件裁定　　　　 96年度交聲字第942號
原處分機關　交通部公路總局臺北區監理所板橋監理站
異　議　人
即受處分人　甲○○
上列異議人即受處分人因違反道路交通管理處罰條例案件，對於
交通部公路總局臺北區監理所板橋監理站民國96年6 月23日所為
之板監裁字第裁 41─C00000000號處分，聲明異議，本院裁定如
下：
    主  文
異議駁回。
    理  由
一、按汽車（含機器腳踏車）駕駛人轉彎時，不依標誌、標線、
    號誌指示者，處新臺幣（下同）六百元以上一千八百元以下
    罰鍰；又汽車駕駛人有第四十八條之情形者，除依原條款處
    罰鍰外，並予記違規點數一點，道路交通管理處罰條例第四
    十八條第一項第二款、第六十三條第一項第一款分別定有明
    文。次按機慢車兩段左轉標誌，設於實施機慢車兩段左轉路
    口附近顯明之處，並配合機慢車左轉待轉區待轉標線，用以
    告示左轉機器腳踏車或慢車駕駛人應遵照號誌指示，在號誌
    顯示允許直行時先行駛至右前方路口之左轉待轉區等待左轉
    ，俟該方向號誌顯示允許直行後，再行續駛，以兩段方式完
    成左轉，道路交通標誌標線號誌設置規則第六十五條規定甚
    明。
二、本件原處分認異議人即受處分人甲○○於民國九十六年五月
    二十七日上午九時二十五分許，騎乘LKZ ─四九七號重型機
    車，行經臺北縣中和市○○路、中山路口，轉彎時未依「機
    慢車兩段左轉」標誌指示而逕行左轉違規，為臺北縣政府警
    察局中和分局中和派出所執勤員警當場攔停舉發。嗣異議人
    於應到案日期前提出申訴，經原處分機關函請舉發機關調查
    結果，仍認異議人有上開違規行為，原處分機關乃依道路交
    通管理處罰條例第四十八條第一項第二款、第六十三條第一
    項第一款（原裁決書漏未記載第一項第一款，惟不影響其裁
    決效力）及違反道路交通管理事件統一裁罰基準表規定，裁
    處罰鍰六百元，並記違規點數一點。
三、異議意旨略以：本件違規地點之「機慢車兩段左轉」標誌未
    依道路交通標誌標線號誌設置規則第六十五條規定，設於實
    施機慢車兩段左轉路口附近顯明之處，且沒有依上開設置規
    則第二十條之規定，於標牌支柱或支架之柱腳表面漆線條或
    顏色，導致異議人違規云云。
四、經查：異議人於前揭時、地騎乘LKZ ─四九七號重型機車沿
    臺北縣中和市○○路往連城路方向行駛，轉彎時未依「機慢
    車兩段左轉」標誌指示以兩段方式完成左轉，逕由景平路內
    側車道左轉中山路二段，適為當時在中山路二段臺灣銀行前
    之臺北縣政府警察局中和分局中和派出所執勤員警當場攔停
    舉發之事實，為異議人所不爭執，並有臺北縣政府警察局九
    十六年五月二十七日北縣警交字第C 00000000號舉
    發違反道路交通管理事件通知單、臺北縣政府警察局中和分
    局九十六年六月二十一日北縣警中申字第○九六○○二八六
    七五號書函、受理違反交通管理事件被通知人申訴理由查詢
    表各一件及現場照片二幀在卷可稽，異議人不依「機慢車兩
    段左轉」標誌指示而逕行左轉之違規事實，堪予認定。雖異
    議人以該標誌不符合道路交通標誌標線號誌設置規則之設置
    標準等情詞置辯，惟觀諸卷附之採證照片，景平路上靠近中
    山路口前確設有「機慢車兩段左轉」標誌一面，並於標誌下
    緣加裝「機慢車兩段左轉」之附牌，使用路人對於標誌圖案
    之含義易於瞭解，且標誌牌及附牌均以銀色支柱固定於人行
    道上，其設置之位置明顯，周遭亦無遮蔽物，一般駕駛人均
    可輕易看見，該標誌之設置難認有何重大明顯瑕疵或其他違
    法情形，異議人既考領有合法駕駛執照，並騎乘機車參與道
    路交通，自應對道路上設置之所有標誌、標線、號誌加以特
    別之注意，並確實遵守，以維自身及其他用路人之安全，
    本件違規地點之「機慢車兩段左轉」標誌設置位置、方式均
    無不法或不當，已如上述，當可期待異議人能加以注意並確
    實遵循，而非圖一時之便恣意違規左轉，是異議人所執上開
    情詞，自不足資為免罰之理由。
五、綜上，本件違規事證明確，異議人於前揭時、地轉彎時，不
    依「機慢車兩段左轉」標誌指示違規左轉之事實，洵堪認定
    。從而，原處分機關據以援引上揭規定，裁處罰鍰六百元，
    並記違規點數一點，於法並無違誤。本件異議為無理由，應
    予駁回。
據上論斷，應依道路交通案件處理辦法第十九條，裁定如主文。
中　　華　　民　　國　　96　　年　　8 　　月　　13　　日
                        交通法庭  法　官  劉  安  榕
上列正本證明與原本無異。
如不服本裁定，應於裁定送達後五日內敘明抗告理由，向本院提
出抗告狀。
                                  書記官  楊  馥  如
中　　華　　民　　國　　96　　年　　8 　　月　　13　　日
